【裁判字號】    90,訴,1012
【裁判日期】    900918
【裁判案由】    毒品危害防制條例
【裁判全文】
臺灣桃園地方法院刑事判決                          九十年度訴字第一一二號
    公  訴  人  臺灣桃園地方法院檢察署檢察官
    被      告  甲○○
右列被告因違反毒品危害防制條例案件，經檢察官提起公訴（九十年度偵字第八八七
九號），本院判決如左：
    主      文
甲○○無罪。
    理      由
一、公訴意旨略以：被告甲○○基於概括犯意，自八十九年三月左右起至同年五月十
    八日期間，連續在桃園縣平鎮市○○路○段南陽巷三十三號租處，平均二至三日
    非法轉讓第二級毒品安非他命與同住該處之同居女友丙○○乾弟乙○○非法施用
    （施用毒品部分，檢察官另案辦理），因認被告甲○○涉犯毒品危害防制條例第
    八條第二項之轉讓第二級毒品罪嫌云云。
二、按犯罪事實應依證據認定之，無證據不得推定其犯罪事實，又不能證明被告犯罪
    者，應諭知無罪判決，刑事訴訟法第一百五十四條、第三百零一條第一項分別定
    有明文。訊據被告甲○○，堅詞否認上開犯行，辯稱其不曾轉讓安非他命予乙○○施用，此純係陳某杜詞誣指等語。
三、公訴人之認被告甲○○涉有轉讓安非他命罪嫌，無非以證人乙○○之證述唯主要
    之論據，經查，乙○○於警訊及偵查中固均指陳被告曾無償提供安非他命予其施
    用云云，惟其嗣於本院審理時則翻稱安非他命係「小義」提供，與被告無涉云云
    ，其前後陳詞迥異，顯有瑕疵，實非可遽採。次查，乙○○於警訊稱：我從八十
    八年十月份起陸續吸食安非他命：：：最後一次吸食是在八十九年五月十八日一
    時，在我住處內吸食的：：：「都是」甲○○免費提供給我吸食的云云（見毒偵
    卷第十一頁及反面），言下之意，不啻謂被告自八十八年十月份起即有轉讓安非
    他命予其施用之情事，此核與其於偵查中復陳：從八十九年三、四月去住犯地起
    （即桃園縣平鎮市○○路○段南陽巷三三號址），約二、三天予我一點點吸云云
    （見他字卷第三十四頁反面），指被告係自八十九年三月間起始有轉讓安非他命
    之情，明顯未合且出入至鉅。再查，乙○○於偵查中係稱：迄被抓為止，（被告
    給我安非他命）前後約二十次，單純給，不用給錢，「因我去住，給我吸」云云
    （見他字卷第三十四頁反面），若然，則其意顯指係於八十九年三月間其遷住桃
    園縣平鎮市○○路○段南陽巷三三號之後，因有「同住」之緣，被告方轉讓安非
    他命之情，第查，迄八十九年五月十八日警方前去上址查緝之時止，丙○○居住
    上址尚未滿一個月，黃女係於八十九年四月中旬遷入上址，至被告及乙○○則係
    之後始陸續搬來等情，業據證人丙○○於警訊、偵查及本院調查時陳明（見毒偵
    字卷第十五頁反面、第四八頁，本院九十年八月十日訊問筆錄），黃女述稱乙○○係在其後方搬遷上址居住之情，核與乙○○於警訊陳稱：（金陵路址）我是後
    來才搬進去住的等語（見毒偵卷第十一頁反面），互核相符，堪認渠二人此部分
    所述均屬實，準此，黃女既於八十九年四月中旬遷入上址，居住未滿一個月，乙○○搬來之日又在黃女之後，則乙○○居住之期間當不逾黃女，由此亦見乙○○
    於警訊陳明：我居住約有半個月左右等語屬實（見毒偵字第十一頁反面），從而
    乙○○係遲至八十九年四月下旬與五月初之間始遷住上址之情，極為灼然，則於
    八十九年三月間，乙○○既未居住上址，是於斯時，被告焉有因「同住」之緣而
    轉讓安非他命予乙○○之可能？抑且，乙○○既係八十九年四月下旬與五月初之
    間方遷住上址，前後僅居住半個月左右，即便遷入時被告已住在該處，迄八十九
    年五月十八為警查獲時止，渠二人「同住」之期間至多不逾二十日，設若被告果
    有轉讓安非他命之情事，縱令以乙○○述稱之最密頻率即每二天轉讓一次，充其
    量不過十次，豈有多如乙○○於偵查中所陳：約二、三天予我一點點吸，迄被抓
    為止，「前後約二十次」云云之可能（見他字卷第三十四頁反面）？凡上諸情，
    在在具徵乙○○於警訊及偵查中之證述要有誇渲不實之處，殊非可憑，自難據為
    被告有罪之唯一證據，此外，復查無其他積極證據可證明被告有如公訴人所指犯
    行，依首揭法條說明，自屬不能證明被告犯罪而應為無罪之諭知。
據上論斷，應依刑事訴訟法第三百零一條第一項，判決如主文。
本案經檢察官陳大偉到庭執行職務。
中      華      民      國    九十      年      九      月     十八     日
                              臺灣桃園地方法院刑事第三庭
                                  法  官  蔡榮澤
如不服本判決，應於送達後十日內，向本院提出上訴狀。


司法院資訊處製作；財團法人民間司法改革基金會備份。
